臺灣士林地方法院刑事判決
110年度審金訴字第557號
公  訴  人  臺灣士林地方檢察署檢察官
被      告  秦發得


上列被告因詐欺等案件，經檢察官提起公訴（110年度偵字第141
94號），因被告於準備程序中就被訴事實為有罪之陳述，經告知
簡式審判程序之旨，並聽取當事人之意見後，經本院合議庭裁定
由受命法官獨任進行簡式審判程序，判決如下：
    主  文
秦發得犯如附表各編號所示之罪，各處如附表各編號「主文及宣
告刑」欄所示之刑及沒收之諭知。不得易科罰金部分，應執行有
期徒刑拾壹月，併科罰金新臺幣肆萬元，罰金如易服勞役，以新
臺幣壹仟元折算壹日。
    事實及理由
一、程序部分
    按除被告所犯為死刑、無期徒刑、最輕本刑為3年以上有期
    徒刑之罪或高等法院管轄第一審案件者外，於第一次審判期
    日前之準備程序進行中，被告先就被訴事實為有罪之陳述時
    ，審判長得告知被告簡式審判程序之旨，並聽取當事人、代
    理人、辯護人及輔佐人之意見後，裁定進行簡式審判程序，
    刑事訴訟法第273條之1第1項定有明文。經核本案被告秦發
    得所犯係死刑、無期徒刑、最輕本刑為3年以上有期徒刑以
    外之罪，其於準備程序中就被訴事實為有罪之陳述，經告知
    簡式審判程序之旨，並聽取公訴人、被告之意見後，本院合
    議庭爰依首揭規定，裁定由受命法官獨任進行簡式審判程序
    。是本案之證據調查，依同法第273條之2規定，不受同法第
    159條第1項、第161條之2、第161條之3、第163條之1，及第
    164條至170條所規定證據能力認定及調查方式之限制，合先
    敘明。
二、本案犯罪事實及證據，除均引用檢察官起訴書之記載（如附
    件）外，另更正並補充如下：
  ㈠事實部分：起訴書犯罪事實欄一第7至9行所載「自民國110年
    5月間某日起與『小小』等詐騙集團成員，共同意圖為自己不
    法之所有，基於三人以上共同犯詐欺取財及洗錢之犯意聯絡
    」應更正為「自民國110年5月間某日起，與『小小』共同意圖
    為自己不法之所有，基於詐欺取財及洗錢之犯意聯絡」，第
    16行所載「交付予真實姓名、年籍不詳之詐欺集團成員」應
    更正為「寄予『小小』」，第17行所載「該詐欺集團成員」應
    更正為「『小小』所屬詐欺其團成員」，第20行所載「如附表
    所示之帳戶」應更正為「如附表所示秦發得收取之前開金融
    帳戶內，旋遭詐欺集團成員提領一空」。
　㈡起訴書犯罪事實欄、證據並所犯法條欄、附表一至二，關於
    「中國信託銀行帳號00000000『6』78號帳戶」之記載，均應
    更正為「中國信託銀行帳號00000000『7』78號帳戶」。
　㈢證據部分：刪除「告訴人邱鈺圃提供之ATM交易明細1張」；
    補充「被告於本院民國110年11月1日準備程序及審理中所為
    之自白」。
三、論罪科刑
  ㈠按洗錢防制法於105年12月28日修正公布，並於106年6月28日
    生效施行（下稱新法），新法第14條第1項之一般洗錢罪，
    祇須有第2條各款所示行為之一，而以第3條規定之特定犯罪
    作為聯結即為已足。另過去實務認為，行為人對犯特定犯罪
    所得之財物或利益作直接使用或消費之處分行為，或僅將自
    己犯罪所得財物交予其他共同正犯，祇屬犯罪後處分贓物之
    行為，非本條例所規範之洗錢行為，惟依新法規定，倘行為
    人意圖掩飾或隱匿特定犯罪所得來源，而將特定犯罪所得直
    接消費處分，甚或交予其他共同正犯予以隱匿，或由共同正
    犯以虛假交易外觀掩飾不法金流移動，即難認僅單純犯罪後
    處分贓物之行為，應仍構成新法第2條第1或2款之洗錢行為
    （最高法院108年度台上字第2057號、第2425號、第2402號
    判決意旨參照）。查本案被告與「小小」對如附表編號2至8
    所示被害人之所為，均係構成刑法第339條第1項之詐欺取財
    罪，屬洗錢防制法第3條第2款所稱特定犯罪，而被告領取裝
    有附表編號1所示被害人李玟琳遭詐騙寄送之中國信託銀行
    及郵局帳戶提款卡之包裹後，將之寄予「小小」，使「小小
    」所屬詐欺集團得以將附表編號2至8所示被害人受騙匯入上
    開金融帳戶之款項提領，以掩飾、隱匿該特定犯罪所得之來
    源、去向及所在，揆諸上開說明，自非單純犯罪後處分贓物
    之與罰後行為，而該當洗錢防制法第2條第2款所指之洗錢行
    為無訛。又被告於偵訊及本院準備程序時俱稱其係依「小小
    」指示，領取並轉寄前開包裹乙情（見臺灣士林地方檢察署
    110年度偵字第14194號卷第95至97頁、見本院110年度審金
    訴字第557號卷【下稱本院卷】110年11月1日準備程序筆錄
    第2頁），至其雖另稱「小小」叫伊寄件人及收件人的名字
    都隨便亂寫，他會找人取領等語（見前開準備程序筆錄第2
    頁），然被告自始至終既僅與「小小」聯繫，自難以「小小
    」曾如此表示，逕認其主觀上確已認知另有其他詐欺集團成
    員參與本案，故由常情而言，縱認其有相當之社會閱歷，可
    預見「小小」持其領取之帳戶做為對外詐騙匯入詐騙款項之
    用，仍難認其對於使用該等帳戶犯罪用之人數亦有所預見，
    應認被告對本案犯行係三人以上為之一節，尚無預見可能，
    故被告本案所為，應僅成立普通詐欺取財罪。是核被告如附
    表編號1之所為，係犯刑法第339條第1項之詐欺取財罪，如
    附表編號2至8之所為，則均係犯刑法第339條第1項之詐欺取
    財罪及洗錢防制法第14條第1項之洗錢罪。公訴意旨認被告
    所為，均成立刑法第339條之4第1項第2款之三人以上共同詐
    欺取財罪，容有誤會，惟其基本社會事實相同，本院自得依
    法變更起訴法條並予以審理。
　㈡被告與「小小」間，就本案8次犯行，均互有犯意聯絡，並分
    工合作、互相利用他人行為以達犯罪目的及行為分擔，皆應
    論以共同正犯。
  ㈢被告如附表編號2至8所示犯行，均係以一行為，同時觸犯前
    開2罪名，乃想像競合犯，均應依刑法第55條規定，從較重
    之一般洗錢罪處斷。
  ㈣按詐欺取財罪既係為保護個人之財產法益而設，則關於行為
    人詐欺犯罪之罪數計算，除非存在時間或空間上之全部或局
    部之重疊關係，否則原則上自應依遭受詐騙之被害人人數定
    之。查：被告就如附表各編號所示8次犯行，雖犯罪時間相
    近，但被害人均不相同，所侵害財產法益有異，時空上並非
    無從區隔，在刑法評價上各具獨立性，且非經立法預設其本
    質係具持續實行之複次作為特徵予以特別歸類，使成獨立犯
    罪構成要件之行為態樣，依社會通念難認係出於一次犯意之
    決定，又非屬一個行為之持續動作，自難認被告成立接續犯
    包括一罪或想像競合犯；是被告所犯如附表所示8次犯行，
    犯意個別，行為互殊，應分論併罰。公訴意旨認被告如附表
    編號1所示共同向被害人李玟琳詐取本案中國信託銀行、郵
    局帳戶之提款卡之犯行，與如附表編號2至8所示共同向各被
    害人詐取金錢之犯行間，均為想像競合犯之裁判上一罪關係
    ，容有誤會，併此指明。
　㈤按刑法第47條第1項規定：「受徒刑之執行完畢，或一部之執
    行而赦免後，5年以內故意再犯有期徒刑以上之罪者，為累
    犯，加重本刑至二分之一。」有關累犯加重本刑部分，不生
    違反憲法一行為不二罰原則之問題。惟其不分情節，基於累
    犯者有其特別惡性及對刑罰反應力薄弱等立法理由，一律加
    重最低本刑，於不符合刑法第59條所定要件之情形下，致生
    行為人所受之刑罰超過其所應負擔罪責之個案，其人身自由
    因此遭受過苛之侵害部分，對人民受憲法第8條保障之人身
    自由所為限制，不符憲法罪刑相當原則，牴觸憲法第23條比
    例原則。於此範圍內，有關機關應自本解釋公布之日起2年
    內，依本解釋意旨修正之。於修正前，為避免發生上述罪刑
    不相當之情形，法院就該個案應依本解釋意旨，裁量是否加
    重最低本刑（司法院釋字第775號解釋意旨參照）。查：被
    告前因賭博、施用毒品等案件，分別經法院判處罪刑確定後
    ，嗣經臺灣高等法院以106年聲字第2353號裁定合併定應執
    行刑為有期徒刑1年6月確定（刑期起算日期為106年5月11日
    ，指揮書執畢日期為107年1月10日，下稱甲執行案）後，與
    另案所處罪刑接續執行結果，於108年1月7日縮短刑期假釋
    出監付保護管束，嗣前開假釋被撤銷，尚餘殘刑有期徒刑5
    月15日，並於110年8月27日易科罰金執行完畢等情，有臺灣
    高等法院被告前案紀錄表在卷可稽，而被告於108年1月7日
    假釋出監時，上開甲執行案已執行完畢，依最高法院103年
    度第1次刑事庭會議決議意旨，被告雖因故遭撤銷保護管束
    ，惟其為本案各次犯行時，甲執行案業已執行完畢，是被告
    於受上開有期徒刑執行完畢後5年內，故意再犯本案有期徒
    刑以上之8罪，均為累犯；惟審酌被告構成累犯之前案與本
    案之罪質不同，犯罪型態、不法內涵亦均屬有別，縱被告於
    前開有期徒刑執行完畢後，再犯本案，亦難認被告所為本案
    犯行，有何特別之惡性或對刑罰反應力薄弱之情形，依據司
    法院釋字第775號解釋之意旨，尚無依刑法第47條第1項之規
    定加重最低本刑之必要，然就最高本刑部分仍依法加重。
　㈥按洗錢防制法第16條第2項規定，犯前二條之罪，在偵查或審
    判中自白者，減輕其刑。經查：被告於本院審理中就如附表
    編號2至8所示8次犯行均自白犯罪，合於洗錢防制法第16條
    第2項自白減刑之規定，均應予減輕其刑，並就法定最高度
    刑依法先加後減之。
　㈦爰審酌被告正值青壯，非無謀生能力，不思循正當途徑賺取
    財物，竟以前開分工方式，與「小小」共同為本案詐欺取財
    犯行，不僅助長犯罪歪風，無視政府一再宣示掃蕩詐欺犯罪
    決心，造成如附表各編號所示被害人均受有財產損失，並因
    其所為掩飾犯罪所得之去向，致使執法人員難以追查正犯之
    真實身分，其犯罪所生之危害非輕，殊值非難，衡以其犯後
    尚能坦認犯行，非無悔意，且與到庭之被害人李玟琳、告訴
    人林沛汝成立調解，願意賠償告訴人林沛汝新臺幣（下同）
    2萬8,000元，並取得其等之原諒，有本院110年度審附民移
    調字第158號、第159號調解筆錄存卷可稽，惟尚未與其他被
    害人達成和解之犯後態度，暨考量其犯罪之動機、目的、手
    段、素行（參見前開被告前案紀錄表之記載）、與「小小」
    間之分工、擔任之犯罪角色及參與程度、各次犯行造成之損
    害，及其自陳國中畢業之教育智識程度、目前在工地工作、
    月薪約3萬元、單身、尚有3名子女待其扶養之家庭生活經濟
    狀況（見本院卷110年11月1日審判筆錄第7頁）等一切情狀
    ，分別量處如附表各編號「主文及宣告刑」欄所示之刑，並
    就附表編號1部分諭知易科罰金折算標準，及就附表編號2至
    8併科罰金刑部分均諭知易服勞役之折算標準。
　㈧末審酌數罪併罰之定應執行刑，係出於刑罰經濟與責罰相當
    之考量，並非予以犯罪行為人或受刑人不當之利益，為一種
    特別的量刑過程，相較於刑法第57條所定科刑時應審酌之事
    項，係對一般犯罪行為之裁量。而定應執行刑之宣告，乃對
    犯罪行為人本身及所犯各罪之總檢視，除應考量行為人所犯
    數罪反應出之人格特性，並應權衡審酌行為人之責任與整體
    刑法目的及相關刑事政策，在量刑權之法律拘束性原則下，
    依刑法第51條第5款規定，採限制加重原則，資為量刑自由
    裁量權之外部界限，並應受法秩序理念規範之比例原則、平
    等原則、責罰相當原則、重複評價禁止原則等自由裁量權之
    內部抽象價值要求界限之支配，以使輕重得宜，罰當其責，
    俾符合法律授與裁量權之目的，以區別數罪併罰與單純數罪
    之不同，兼顧刑罰衡平原則。故定應執行刑時，除仍應就各
    別刑罰規範之目的、輕重罪間體系之平衡、整體犯罪非難評
    價，為綜合判斷外，尤須參酌上開實現刑罰公平性，以杜絕
    僥倖、減少犯罪之立法意旨，為妥適之裁量。本院衡酌被告
    如附表編號2至8所示之洗錢犯行，均係在110年5月23日所實
    施，乃於短時間內反覆實施，而其雖侵害數被害人之財產法
    益，然其實際上所從事者，僅係領取被害人李玟琳遭詐騙之
    提款卡供「小小」詐騙如附表編號2至8所示被害人財物使用
    ，其責任非難重複之程度顯較高，如以實質累加之方式定應
    執行刑，處罰之刑度恐將超過其行為之不法內涵與罪責程度
    ，爰基於罪責相當之要求，於刑法第51條第5款所定之外部
    性界限內，綜合評價各罪類型、關係、法益侵害之整體效果
    ，考量犯罪人個人特質，及以比例原則、平等原則、責罰相
    當原則、重複評價禁止原則為內涵之內部性界限，為適度反
    應被告整體犯罪行為之不法與罪責程度及對渠等施以矯正之
    必要性，而就被告所犯如附表編號2至8所示7罪所處之刑，
    定其應執行刑如主文所示，並諭知罰金易服勞役之折算標準
    。
四、沒收部分
    按犯罪所得，屬於犯罪行為人者，沒收之；前二項之沒收，
    於全部或一部不能沒收或不宜執行沒收時，追徵其價額；刑
    法第38條之1第1項前段、第3項定有明文。任何人都不得保
    有犯罪所得，為基本法律原則，犯罪所得之沒收或追徵，在
    於剝奪犯罪行為人之實際犯罪所得（原物或其替代價值利益
    ），使其不能坐享犯罪之成果，以杜絕犯罪誘因，可謂對抗
    、防止經濟、貪瀆犯罪之重要刑事措施，性質上屬類似不當
    得利之衡平措施，著重所受利得之剝奪。然苟無犯罪所得，
    自不生利得剝奪之問題，固不待言，至二人以上共同犯罪，
    關於犯罪所得之沒收或追徵，倘個別成員並無犯罪所得，且
    與其他成員對於所得亦無事實上之共同處分權時，同無利得
    可資剝奪，特別在集團性或重大經濟、貪污犯罪，不法利得
    龐大，一概採取絕對連帶沒收或追徵，對未受利得之共同正
    犯顯失公平。有關共同正犯犯罪所得之沒收或追徵，最高法
    院向採之共犯連帶說，業於104年8月11日之104年度第13次
    刑事庭會議決議不再援用，並改採沒收或追徵應就各人所分
    得者為之等見解。倘若共同正犯各成員內部間，對於不法利
    得分配明確時，自應依各人實際分配所得沒收；至共同正犯
    各成員對於不法利得享有共同處分權限時，則應負共同沒收
    之責。經查：
  ㈠被告本案擔任詐欺集團取簿手一職，報酬乃以1件包裹2,000 
    元計算乙情，業據被告供明在卷（見110年度偵字第14194號
    卷第97頁、前開準備程序筆錄第2頁），依此，被告就其收
    取及轉寄被害人李玟琳遭詐騙之上開帳戶提款卡之包裹之行
    為，所獲取之報酬應為2,000元，其此部分犯罪所得雖未扣
    案，然既未合法發還被害人，復查無刑法第38條之2第2項所
    定情形，仍應依刑法第38條之1第1項前段、第3項規定，於
    被告所犯如附表編號1所示犯行之主文項下宣告沒收，且於
    全部或一部不能沒收或不宜執行沒收時，追徵其價額。至於
    被告共同詐欺如附表編號2至8所示被害人金錢之犯行，依卷
    內資料，並無證據證明其就此部分另有獲取利益或報酬，自
    無庸宣告沒收犯罪所得或追徵價額。
  ㈡又沒收部分按犯罪所得，屬於犯罪行為人者，沒收之，刑法
    第38條之1第1 項前段固有明文，惟為符合比例原則，兼顧
    訴訟經濟，並考量義務沒收對於被沒收人之最低限度生活之
    影響，增訂第38條之2 第2 項之過苛調節條款，於宣告第38
    條、第38條之1 之沒收或追徵在個案運用「有過苛之虞、欠
    缺刑法上之重要性、犯罪所得價值低微，或為維持受宣告人
    生活條件之必要者」，得不宣告或酌減之。本件被告與「小
    小」共同詐得之被害人李玟琳之前開帳戶之提款卡，雖亦為
    其本件犯罪所得之物，然被告已交付「小小」，並未扣案，
    且倘被害人申請註銷並補發新提款卡，原卡片即失去功用，
    是如對上開物品宣告沒收或追徵，實欠缺刑法上之重要性，
    爰不予宣告沒收、追徵，併此敘明。
  ㈢另洗錢防制法第18條第1項固規定：「犯第十四條之罪，其所
    移轉、變更、掩飾、隱匿、收受、取得、持有、使用之財物
    或財產上利益，沒收之；犯第十五條之罪，其所收受、持有
    、使用之財物或財產上利益，亦同」，然並未有「不問屬於
    犯罪行為人與否均沒收」之明文，自仍以屬於被告所有者為
    限，始應予沒收。查：被告除取得前開犯罪所得作為報酬外
    ，「小小」或其所屬詐欺集團詐得之款項均不在被告實際支
    配持有當中，被告既不具所有權及事實上管領權，依法自無
    從對其宣告沒收，附此說明。　　
據上論斷，應依刑事訴訟法第273條之1第1項、第299條第1項前
段、第300條、第310條之2、第454條第2項，洗錢防制法第2條第
2款、第14條第1項、第16條第2項，刑法第11條、第28條、第339
條第1項、第55條、第47條第1項、第51條第5款、第7款、第41條
第1項前段、第42條第3項、第38條之1第1項前段、第3項，刑法
施行法第1條之1第1項，判決如主文。
本案經檢察官許恭仁提起公訴，由檢察官江玟萱到庭執行職務。
中　　華　　民　　國　　110 　年　　11　　月　　26　　日
                  刑事第九庭法  官  陳秀慧
以上正本證明與原本無異。
如不服本判決應於收受送達後20日內，向本院提出上訴書狀，並
應敘述具體理由。其未敘述上訴理由者，應於上訴期間屆滿後20
日內向本院補提理由書（均須按他造當事人之人數附繕本）「切
勿逕送上級法院」。若因疫情而遲誤不變期間，得向法院聲請回
復原狀。
                            書記官  陳建宏
中　　華　　民　　國　　110 　年　　11　　月　　26　　日
《附錄本案論罪科刑法條全文》
洗錢防制法第2條
本法所稱洗錢，指下列行為：
一、意圖掩飾或隱匿特定犯罪所得來源，或使他人逃避刑事追訴
    ，而移轉或變更特定犯罪所得。
二、掩飾或隱匿特定犯罪所得之本質、來源、去向、所在、所有
    權、處分權或其他權益者。
三、收受、持有或使用他人之特定犯罪所得。
洗錢防制法第14條
有第二條各款所列洗錢行為者，處7年以下有期徒刑，併科新臺
幣5百萬元以下罰金。
前項之未遂犯罰之。
前二項情形，不得科以超過其特定犯罪所定最重本刑之刑。
中華民國刑法第339條
意圖為自己或第三人不法之所有，以詐術使人將本人或第三人之
物交付者，處5年以下有期徒刑、拘役或科或併科50萬元以下罰
金。
以前項方法得財產上不法之利益或使第三人得之者，亦同。
前二項之未遂犯罰之。
《附表》　
編號 犯罪事實 被害人 遭詐欺之財物（新臺幣） 主文及宣告刑 1 如起訴書附表一編號1所載 李玟琳 中國信託銀行帳號00000000000號帳戶、郵局帳號00000000000000號帳戶之提款卡 秦發得共同犯詐欺取財罪，累犯，處拘役參拾日，如易科罰金，以新臺幣壹仟元折算壹日。未扣案之犯罪所得新臺幣貳仟元沒收之，於全部或一部不能沒收或不宜執行沒收時，追徵其價額。 2 如起訴書附表二編號1所載 邱鈺圃 2萬4,985元 秦發得共同犯洗錢防制法第十四條第一項之洗錢罪，累犯，處有期徒刑肆月，併科罰金新臺幣壹萬元，罰金如易服勞役，以新臺幣壹仟元折算壹日。   3 如起訴書附表二編號2所載 彭馨潁 3萬元、2萬9,985元 秦發得共同犯洗錢防制法第十四條第一項之洗錢罪，累犯，處有期徒刑伍月，併科罰金新臺幣壹萬貳仟元，罰金如易服勞役，以新臺幣壹仟元折算壹日。   4 如起訴書附表二編號3所載 李國煒 1萬2,123元、7,985元 秦發得共同犯洗錢防制法第十四條第一項之洗錢罪，累犯，處有期徒刑參月，併科罰金新臺幣捌仟元，罰金如易服勞役，以新臺幣壹仟元折算壹日。   5 如起訴書附表二編號4所載 潘斯宜 1萬9,985元 秦發得共同犯洗錢防制法第十四條第一項之洗錢罪，累犯，處有期徒刑參月，併科罰金新臺幣捌仟元，罰金如易服勞役，以新臺幣壹仟元折算壹日。   6 如起訴書附表二編號5所載 楊凌媗 4,950元、80元 秦發得共同犯洗錢防制法第十四條第一項之洗錢罪，累犯，處有期徒刑貳月，併科罰金新臺幣伍仟元，罰金如易服勞役，以新臺幣壹仟元折算壹日。   7 如起訴書附表二編號6所載 林沛汝 2萬8,028元 秦發得共同犯洗錢防制法第十四條第一項之洗錢罪，累犯，處有期徒刑參月，併科罰金新臺幣陸仟元，罰金如易服勞役，以新臺幣壹仟元折算壹日。   8 如起訴書附表二編號7所載 羅富祥 8,035元 秦發得共同犯洗錢防制法第十四條第一項之洗錢罪，累犯，處有期徒刑貳月，併科罰金新臺幣伍仟元，罰金如易服勞役，以新臺幣壹仟元折算壹日。   
《附件》
臺灣士林地方檢察署檢察官起訴書
                                    110年度偵字第14194號
　　被　　　告　秦發得　男　32歲（民國00年00月00日生）
　　　　　　　　　　　　住臺北市○○區○○街00巷0號2樓
　　　　　　　　　　　　國民身分證統一編號：Z000000000號
上列被告因詐欺等案件，已經偵查終結，認應該提起公訴，茲將
犯罪事實及證據並所犯法條分敘如下：
　　　　犯罪事實
一、秦發得因求職而與真實姓名年籍不詳、通訊軟體TELEGRAM暱
    稱「小小」（下稱「小小」）之詐欺集團成員結識，其可預
    見隱匿真實身分之陌生人提供相當金額之報酬，並以隱晦之
    方式交付聯繫工具後，要求其出面代為領取內容物不詳之包
    裹，依一般社會生活之通常經驗，將成為他人詐欺計畫中負
    責取得詐欺所得提款卡、存摺之人即取簿手，竟仍不違背其
    本意，自民國110年5月間某日起與「小小」等詐騙集團成員
    ，共同意圖為自己不法之所有，基於三人以上共同犯詐欺取
    財及洗錢之犯意聯絡，受「小小」指示代為收取內有他人寄
    送之金融機構帳戶存摺及提款卡之包裹，秦發得則每件可獲
    取報酬新臺幣（下同）2,000元。先由不詳詐欺集團成員於
    附表一所示之時間，向被害人施以附表一所示之詐術，致其
    陷於錯誤，而於附表一所示之交付時間、地點及方式，交付
    附表一所示之物，再由「小小」以通訊軟體指示秦發得於附
    表一所示之領取之時間、地點取得被害人寄送之包裹，並於
    得手後，再交付予真實姓名、年籍不詳之詐欺集團成員。嗣該
    詐欺集團成員復向附表二所示之被害人，於如附表二所示之
    詐騙時間，施用附表二所示之詐術，致其等均因而陷於錯誤
    ，而於如附表二所示之匯款時間，匯款如附表二所示之金額
    ，至如附表二所示之帳戶，以此方式掩飾、隱匿該等款項與
    犯罪之關聯性。嗣因附表一、二所示被害人均發覺受騙，而
    報警處理後，始悉上情。
二、案經臺北市政府警察局內湖分局報告及邱鈺圃、彭馨潁、李
    國煒、潘斯宜、楊凌媗、林沛汝告訴偵辦。
　　　　證據並所犯法條
一、證據清單及待證事實：
編號 證據名稱 待證事實 1 被告秦發得於偵查中供述 被告固坦承有於附表一所示時間、地點，領取附表一所示之包裹及詐欺取財犯行，惟矢口否認有洗錢犯行，辯稱：伊不知道不能隨便幫他人領包裹，伊有問對方是否為毒品，對方說不是，伊就相信，當時因為生活困難，沒有想那麼多，後來才知道包裹裡面是提款卡等語。 2 證人即同案被告蔡明翰於警詢及偵查中之證述 證明提領包裹之人為被告之事實。 3 被害人李玟琳於警詢時之指訴、對話紀錄截圖2頁、郵局帳號00000000000000號帳戶提款卡影本、中國信託銀行帳號00000000000號帳戶交易明細1份 證明被害人李玟琳如附表一編號1遭詐騙之事實。 4 告訴人邱鈺圃於警詢時之指訴、通訊軟體LINE對話紀錄、行動電話通話紀錄截圖2張、ATM交易明細1張 證明告訴人邱鈺圃如附表二編號1遭詐騙之事實。 5 告訴人彭馨潁於警詢時之指訴 證明告訴人彭馨潁如附表二編號2遭詐騙之事實。 6 告訴人李國煒於警詢時之指訴、通話紀錄1張、中國信託銀行帳號000000000000號帳戶交易明細、ATM交易明細2張 證明告訴人李國煒如附表二編號3遭詐騙之事實。 7 告訴人潘斯宜於警詢時之指訴、網路銀行交易明細及通訊紀錄2張 證明告訴人潘斯宜如附表二編號4遭詐騙之事實。 8 告訴人楊凌媗於警詢時之指訴、網路銀行交易明細及行動電話通話紀錄3張 證明告訴人楊凌媗如附表二編號5遭詐騙之事實。 9 告訴人林沛汝於警詢時之指訴、網路銀行交易明細及LINE對話紀錄3頁 證明告訴人林沛汝如附表二編號6遭詐騙之事實。 10 被害人羅富祥於警詢時之指訴、對話紀錄、交易明細及訂單查詢共3張 證明被害人羅富祥如附表二編號7遭詐騙之事實。 11 110年5月22日路口、超商監視器影像畫面擷取照片6張 證明被告於110年5月22日凌晨5時32分許，在統一便利商店蓬萊門市領取被害人李玟琳寄送內含郵局、中國信託銀行提款卡之包裹之事實。 12 貨態查詢系統截圖1張 佐證附表一編號1之事實。 13 郵局帳號00000000000000號帳戶交易明細1份 被告邱鈺圃、李國煒於附表二編號1、3所示時間匯款至此帳號之事實。 14 中國信託銀行帳號00000000000號帳戶交易明細1份 告訴人彭馨潁、潘斯宜、楊凌媗、林沛汝及被害人羅富祥於附表二編號2、4至7所示時間匯款至此帳號之事實。 
二、按共同正犯之成立，祇須具有犯意之聯絡，行為之分擔，既
    不問犯罪動機起於何人，亦不必每一階段犯行，均經參與（
    最高法院34年上字第862號判例意旨參照）；又共同正犯之
    意思聯絡，原不以數人間直接發生者為限，即有間接之聯絡
    者，亦包括在內（最高法院77年台上字第2135號判例意旨參
    照）；且其表示之方法，不以明示通謀為必要，即相互間有
    默示之合致，亦無不可；再共同實施犯罪行為之人，在合同
    意思範圍以內，各自分擔犯罪行為之一部，相互利用他人之
    行為，以達其犯罪之目的者，即應對於全部所發生之結果，
    共同負責；故共同正犯間非僅就其自己實施之行為負其責任
    ，並在犯意聯絡之範圍內，對於其他共同正犯所實施之行為
    ，亦應共同負責（最高法院32年上字第1905號判例意旨參照
    ）。查被告秦發得擔任「取簿手」，負責詐欺集團領取裝有
    帳戶資料之包裹，再依指示將包裹交付詐欺集團其他成員，
    縱未全程參與，然詐欺集團成員本有各自之分工，或係負責
    撥打電話從事詐騙，或係負責提領款項及轉帳匯款之車手，
    或係負責招攬車手、收取帳戶之人，各成員自應就詐欺集團
    所實行之犯罪行為，均應共同負責。
三、核被告所為，係犯刑法第339條之4第1項第2款之加重詐欺取
    財、違反洗錢防制法第14條第1項之洗錢罪嫌。被告與真實
    姓名、年籍不詳，暱稱「小小」、「廖千曖」之人及其他不
    詳詐騙集團成員間有犯意聯絡及行為分擔，請論以共同正犯
    。被告於附表一詐騙取得金融卡後，再以各該帳戶作為詐騙
    附表二編號1至7被害人匯入款項之用，依其犯罪計畫，均係
    以一行為涉犯上開2罪名，為想像競合犯，請從重依刑法第33
    9條之4第1項第2款之加重詐欺取財罪處斷。被告所犯上開7
    罪（即附表二編號1至7），行為互殊，犯意各別，請分論併
    罰。另被告因本案詐欺而獲取之犯罪所得，請依刑法第38條
    之1第1項規定宣告沒收，如於全部或一部不能沒收或不宜執
    行沒收時，則請依刑法第38條之1第3項規定，追徵其價額。
    　　
四、依刑事訴訟法第251條第1項提起公訴。
　此　致
臺灣士林地方法院
中　　華　　民　　國　 110　　年　　9 　　月　　14　　日
　　　　　　　　　　　　　　　檢　察　官  許  恭  仁
本件正本證明與原本無異　　
中　　華　　民　　國　 110　　年　　9 　　月　　22　　日
　　　　　　　　　           書　記　官　 翁  碩  陽　　
附錄本案所犯法條全文
第339條之4第1項第2款
洗錢防制法第14條第1項　
中華民國刑法第339條之4
犯第 339 條詐欺罪而有下列情形之一者，處 1 年以上 7 年以
下有期徒刑，得併科 1 百萬元以下罰金：
一、冒用政府機關或公務員名義犯之。
二、三人以上共同犯之。
三、以廣播電視、電子通訊、網際網路或其他媒體等傳播工具，
    對公眾散布而犯之。
前項之未遂犯罰之。
洗錢防制法第14條
有第二條各款所列洗錢行為者，處 7 年以下有期徒刑，併科新
臺幣 5 百萬元以下罰金。
前項之未遂犯罰之。
前二項情形，不得科以超過其特定犯罪所定最重本刑之刑。
附表一：
編號 被害人 詐騙時間及方式 交付之帳戶 交付時間、地點、方式及物品 領取之時間、地點 1 李玟琳 姓名年籍不詳、綽號「廖千曖」之詐騙集團成員，於110年5月19日以家庭代工為由詐騙不知情之被害人，被害人因而陷於錯誤，依詐騙集團之指示寄送其所有之提款卡 郵局帳號00000000000000號帳戶、中國信託銀行帳號00000000000號帳戶 同年月20日下午3時46分許，前往宜蘭縣○○鎮○○路000號統一便利商店權中門市，將內含前開帳戶之提款卡之包裹，寄至臺北市○○區○○路000○0號統一便利商店篷萊門市 110年5月22日凌晨5時22分，前往前開門市領取被害人受騙後寄交郵局、中國信託提款卡，再依「小小」指示，持往空軍一號快遞三重站，寄送至高雄站 
附表二：
編號 被害人     詐欺手段  匯款時間  匯款金額 （新臺幣）  匯入帳戶 1 邱鈺圃（已提告） 詐欺集團成員假冒黛安芬客服人員，於110年5月23日下午4時52分許，撥打電話予被害人，佯稱因系統資料遭入侵，致由一般會員升級為高級會員，將每月自動扣款等語，需至自動櫃員機操作取消，而誤操作轉帳功能 110年5月23日晚上6時45分 2萬4,985元 郵局帳號00000000000000號帳戶 2 彭馨潁（已提告） 詐欺集團成員假冒明洞國際會計師，於110年5月23日下午2時33分許，撥打電話予被害人，佯稱公司遭駭客入侵，誤升級為高級會員等語，需至自動櫃員機操作取消，而誤操作轉帳功能 110年5月23日晚上7時22分、26分 3萬元、2萬9,985元 中國信託銀行帳號00000000000號帳戶 3 李國煒（已提告） 詐欺集團成員假冒誠品網路書店客服人員，於110年5月23日晚上6時52分許，撥打電話予被害人，佯稱因系統遭駭客入侵，致之前留存之購物資料升級為高級會員等語，需至自動櫃員機操作取消，而誤操作轉帳功能 110年5月23日晚上7時30分、45分 1萬2,123元、7,985元（其中7985元係他帳戶轉入後復再轉出，故不計入被害人被害金額） 郵局帳號00000000000000號帳戶 4 潘斯宜（已提告） 詐欺集團成員假冒黛安芬客服人員，於110年5月23日晚上6時52分許，撥打電話予被害人，佯稱因系統資料遭駭客侵，致誤升級為高級會員，將每月自動扣款1萬2,000元等語，需至自動櫃員機操作取消，而誤操作轉帳功能 110年5月23日晚上7時31分 1萬9,985元 中國信託銀行帳號00000000000號帳戶 5 楊凌媗（已提告） 詐欺集團成員假冒商店客服人員，於110年5月23日晚上8時47分許，撥打電話予被害人，佯稱為超級會員，將繳納1萬2,000元等語，需至自動櫃員機操作取消，而誤操作轉帳功能 110年5月23日晚上8時8分、8時14分 4,950元、80元 中國信託銀行帳號00000000000號帳戶 6 林沛汝（已提告） 詐欺集團成員假冒黛安芬客服人員，於110年5月23日晚上8時19分許，撥打電話予被害人，佯稱因系統資料遭駭客侵，致誤升級為高級會員，將每月自動扣款1萬2,000元等語，需至自動櫃員機操作取消，而誤操作轉帳功能 110年5月23日晚上8時47分 2萬8,028元 中國信託銀行帳號00000000000號帳戶 7 羅富祥（未提告） 詐欺集團成員假冒網路購物平台客服人員，於110年5月23日晚上8時32分許，撥打電話予被害人，佯稱誤設定為經銷商，訂單誤下12筆等語，需至自動櫃員機操作取消，而誤操作轉帳功能 110年5月23日晚上9時4分 8,035元 中國信託銀行帳號00000000000號帳戶